【裁判字號】    89,上訴,138
【裁判日期】    890428
【裁判案由】    偽造文書等
【裁判全文】
臺灣高等法院高雄分院刑事判決          八十九年度上訴字第一三八號
    上訴人
    即被告      甲○○
右上訴人因偽造文書等案件，不服臺灣高雄地方法院八十八年度訴緝字第一八一號中
華民國八十八年十一月二十六日第一審判決（起訴案號：臺灣高雄地方法院檢察署八
十七年度偵緝字第一四三六號），提起上訴，本院判決如左：
      主      文
上訴駁回。
      事實及理由
一、本案經本院審理結果，認第一審判決認事用法及量刑均無不當，應予維持，並引
    用第一審判決書記載之事實、證據及理由。（如附件）
二、被告上訴僅於訴狀表示不服原判決，未有任何具體指摘或請求調查證據，其上訴
    顯非有理由，應予駁回。
三、被告經合法傳喚，無正當理由未到庭，不待其陳述，逕行判決。
四、據上論斷，應依刑事訴訟法第三百六十八條、第三百七十一條、第三百七十三條
    ，判決如主文。
本案經檢察官朱文彬到庭執行職務。
中    華    民    國     八十九 年       四       月     二十八     日
                              臺灣高等法院高雄分院刑事第四庭
                                  審判長法官  莊  鎮
                                        法官  陳吉雄
                                        法官  蕭權閔
右正本證明與原本無異。
如不服本判決，應於判決送達後十日內向本院提出上訴狀，其未述理由者並應於提
出上訴狀後十日內向本院補提理由書（應附繕本)。
                                      書記官  陳慧珍
中    華    民    國     八十九     年       四       月     二十九     日
                                                                        Ｋ
附件：
臺灣高雄地方法院刑事判決                        八十八年度訴緝字第一八一號
    公  訴  人  臺灣高雄地方法院檢察署檢察官
    被      告  甲○○  男四十六歲（民國○○○年○○月○○日生）
                        住高雄市前鎮區○○○路六四０之十號
                        居高雄市○○區○○路一七一巷九弄二一號
                        身分證統一編號：Ｅ一0000000號
右列被告因偽造文書等案件，經檢察官提起公訴（八十七年度偵字第一八Ｏ四九、八
十七年度偵緝字第一四三六號），本院判決如左：
    主  文
甲○○行使偽造私文書，足以生損害於他人，累犯，處有期徒刑拾月。
扣案之「全民當舖典當資料登記簿」編號第一六三七九號欄位上偽造之「丙○○」署
名及指印各壹枚均沒收。
    事  實
一、甲○○前於民國（下同）八十三年間曾犯恐嚇罪，經法院判處有期徒刑四月，於
    八十四年二月二十三日入監服刑，在八十四年三月十日執行完畢，復因犯恐嚇取
    財罪於八十六年間經法院判處有期徒刑十月確定（嗣在八十七年五月六日送監執
    行，已於八十八年三月五日執行完畢出監）。而甲○○在前述恐嚇取財案件審理
    期間，猶不知悛悔，利用其舊識丙○○出國在外期間，甲○○認有機可乘，竟起
    意為自己不法所有意圖，於八十六年六月二十三日下午一時許，至高雄市○○區
    ○○路五四六巷丙○○居住之中國石油股份有限公司高雄煉油廠宿舍，以丙○○
    藏置在門頂氣窗上之房門鑰匙，啟門進入林某住處（侵入住宅犯行未據合法告訴
    ），下手竊取丙○○藏在書架內之現金新台幣（下同）約四萬元及林某之身份證
    、行車執照、機車鑰匙等，並接續竊走丙○○所有停放在上址巷口之車號ＸＱＬ
    ─二三一號機車乙輛。得手後，除將現金充賭博六合彩賭資及生活費用外，甲○
    ○並基於意圖為自己不法所有之概括犯意，先於當日（二十三日）下午二時許，
    將上開機車騎往高雄市三民區○○○路二六二號陳儒寬經營之「全民當舖」，持
    丙○○身分證及行車執照，向店東之妻連婉麗誑稱渠係丙○○本人，將上開機車
    請求典當一萬八千元，並在全民當舖之典當資料登記簿冊上（編號第一六三七九
    號）偽造丙○○簽押及捺按指印各乙枚，而偽造表示係以丙○○名義向全民當舖
    質借之債權文書，並將上開典當登記簿冊交還連婉麗填載存查，持以行使偽造之
    私文書。致使連婉麗誤信其為車主丙○○本人，不疑而交付借款一萬八千元。詎
    甲○○故技重施，復連續於翌日（六月二十四日）甲○○再至上址當舖要求追加
    典當金額，同使連婉麗受欺罔，如數交付三千元。甲○○得款後即不知去向。嗣
    丙○○於八十六年六月二十七日返國後發現失竊報警查辦，通報後該機車在全民
    當舖查獲，輾轉查知甲○○上述犯行。
二、案經被害人丙○○訴由高雄市政府警察局移送台灣高雄地方法院檢察署偵查起訴
    ，甲○○受合法通知拒不到庭應審，經拘提無著，本院依法通緝始於八十八年三
    月十一日緝獲歸案審理。
    理  由
一、訊據被告甲○○坦承右開犯行不諱，核與告訴人丙○○指訴失竊情節相符，並經
    證人連婉麗證述被告持用丙○○證件典當機車之事證綦詳，此外，復有被告在全
    民當舖典當資料登記簿冊編號第一六三七九號上偽造丙○○之簽押及指印各乙枚
    附警卷（詳警卷第八頁）及車輛失竊查詢認可資料在卷足佐，事證明確，被告犯
    行洵堪認定。
二、按全民當舖製作之典當資料登記簿冊分欄記載典當日期、金額、典當物品名稱外
    ，並註記債務人姓名、年籍及通訊資料，乃關係質當法律權利義務存在。債務人
    在上開簿冊上書寫姓名及質當金額，依契約即足以表示債務人欲以該金額為出質
    典當之對價，債務人依法填載在登記簿冊上即屬刑法第二百二十條所稱之文書。
    核被告行竊後，將竊贓之機車持往當舖，偽冒車主丙○○名義，在上開典當資料
    登記簿冊上偽造丙○○之簽押及指印，足以表明以丙○○名義向全民當舖質借之
    權利義務存在，將上開登記簿冊持以交還當舖登載存查，而先後二次向全民當舖
    質借並加當，致使連婉麗陷於錯誤，如數分別交付借款一萬八千元、三千元，足
    以生損害於丙○○及全民當舖之利益。核被告所為分係觸犯刑法第三百二十條第
    一項竊盜罪、第二百十六條、第二百二十條、第二百十條之行使偽造私文書罪，
    及第三百三十九條第一項之詐欺取財罪。被告偽造簽押、指印係偽造文書之階段
    行為；又被告偽造文書後持以行使，其低度之偽造行為被高度之行使行為吸收，
    均不另論罪。至於被告先後二次詐欺取財犯行，時間緊接，手法同一，顯係基於
    概括犯意反覆為之，並觸犯犯罪構成要件相同之罪名，應依連續犯以一罪論。又
    被告所犯前開竊盜、行使偽造私文書及詐欺取財等三罪間，彼此間有方法結果或
    目的手段之牽連犯關係，應從一重之行使偽造私文書罪處斷。而公訴意旨漏未記
    載被告詐欺取財犯行，及疏未載明被告行使偽造文書之部分，但既與本件論罪科
    刑部分有牽連犯之裁判上一罪關係，本院自得一併審理。至於被告意圖行竊，雖
    有未經許可無故侵入丙○○住宅行為，而此侵入住宅部分固未據合法告訴，但與
    竊盜犯行復有裁判上一罪之關係，本院即不另為不受理判決，附予敘明。茲被告
    前於八十三年間曾犯恐嚇罪，經法院判處有期徒刑四月，於八十四年二月二十三
    日入監服刑，在八十四年三月十日執行完畢，此據被告供明在卷，復有被告之刑
    案資料查註紀錄表可查，被告在前案執行完畢五年以內再犯有期徒刑以上之本罪
    ，應以累犯規定加重其刑。爰審酌被告之品行（有二次犯罪紀錄）、犯罪之動機
    、目的、手段、其與被害人丙○○係舊識竟趁林某出國期間入宅行竊之情節，被
    告迄今均未賠付被害人、犯罪所生損害尚未彌補及其坦承犯行，態度乙好等一切
    情狀，爰量處如主文所示之刑。至於被告在全民當舖製作之典當資料登記簿上編
    號第一六三七九號欄位上偽造之丙○○署名及指印（以代簽押）各乙枚，均係被
    告偽造，不論屬犯人與否，應依刑法第二百十九條規定宣告沒收。
三、至於上述典當登記簿冊一頁（附警卷第八頁），非屬被告所有；而該登記簿冊編
    號一六三七九號欄位「姓名欄」內註記之丙○○署名，係全民當舖之連婉麗所填
    寫，目的僅在識別客戶人別，以便當舖業者查核，即非表示客戶本人簽名之意思
    ，應不生偽造署押問題，職故均不諭知沒收，併此指明。
據上論斷，應依刑事訴訟法第二百九十九條第一項前段、刑法第二百十六條、第二百
十條、第三百三十九條第一項、第三二Ｏ條第一項、第五十五條、第五十六條、第四
十七條、第二百十九條、罰金罰鍰提高標準條例第一條前段，判決如主文。
本案經檢察官王俊力到庭執行職務。
中    華    民    國    八十八    年    十一      月      二十六      日
                                  臺灣高雄地方法院刑事第  庭
                                      法  官   朱盈吉
右正本證明與原本無異。
如不服本判決，應於判決送達後十日內，向本院提出上訴狀。
                                      書記官   黃國忠
中    華    民    國    八十八    年     十二      月      二十        日


司法院資訊處製作；財團法人民間司法改革基金會備份。
